【裁判字號】    97,上訴,410
【裁判日期】    970319
【裁判案由】    毒品危害防制條例
【裁判全文】
臺灣高等法院刑事判決                 97年度上訴字第410號
上  訴  人
即  被  告  甲○○
                    現於臺灣台北看守所
上列上訴人因毒品危害防制條例案件，不服臺灣士林地方法院96
年度訴字第420號，中華民國96年11月26日第一審判決（起訴案
號：臺灣士林地方法院檢察署96年度毒偵字第863號），提起上
訴，本院判決如下：
    主  文
上訴駁回。
    事  實
一、甲○○前因施用第二級毒品安非他命案件，經臺灣板橋地方
    法院裁定送觀察、勒戒後，認無繼續施用毒品之傾向，由臺
    灣板橋地方法院檢察署於民國88年9月28日以88年度毒偵字
    第376號不起訴處分確定。復因施用第1級毒品海洛因案件，
    經臺灣基隆地方法院裁定送觀察、勒戒後，仍認無繼續施用
    毒品之傾向，由臺灣基隆地方法院檢察署於91年2月20日以
    91年度毒偵字第131號不起訴處分確定，並於91年2月22日釋
    放出所。又因重傷害及違反槍砲彈藥刀械管制條例等案件，
    經臺灣基隆地方法院以93年度訴緝字第2號分別判處有期徒
    刑二年四月及五月，應執行有期徒刑二年八月確定，於95
    年8月1日假釋期滿執行完畢。
二、甲○○詎仍不知悛悔，於上開觀察、勒戒執行完畢後五年內
    ，復基於施用第一級毒品海洛因及第二級毒品安非他命之犯
    意，於96年2月4日採尿後回溯前五日及四日內之某時許，在
    不詳地點，分別施用第一級毒品海洛因及第二級毒品安非他
    命。嗣於96年2月3日19時50分許，在臺北縣蘆洲市○○路
    298巷41號1樓為警查獲，並扣得其所有，供犯罪所用之注射
    針筒一支，始悉上情。
三、案經臺北市政府警察局中山分局報告臺灣板橋地方法院檢察
    署呈請臺灣高等法院檢察署令轉臺灣士林地方法院檢察署檢
    察官偵查起訴。
    理  由
一、上開犯罪事實，業據上訴人即被告甲○○首承不諱，其尿液
    經送臺灣尖端先進生技醫藥股份有限公司檢驗結果，呈嗎啡
    及安非他命陽性反應，此有臺灣尖端先進生技醫藥股份有限
    公司96年2月16日濫用藥物檢驗報告及臺北市政府警察局偵
    分辦毒品案件尿液檢體委驗單各一紙附卷可稽；並有注射計
    筒一支扣案足憑；被告之上開自白，核與前開證據相符，足
    見被告要有施用第一級毒品海洛因及第二級毒品安非他命之
    事實，應堪徵信。本件事證明確，被告犯行洵堪認定，應依
    法論科。
二、核被告甲○○所為，係犯毒品危害防制條例第十條第一項施
    用第一級毒品罪及第二項施用第二級毒品罪，所犯二罪間，
    犯意各別，行為互殊，應予分論併罰。被告於施用第一級毒
    品、第二級毒品前之持有低度行為為施用之高度行為所吸收
    ，不另論罪。再被告甲○○曾有起訴書犯罪事實欄所載前科
    執行情形，此有本院被告前案紀錄表在卷可佐，其於前案有
    期徒刑執行完畢後，五年以內故意再犯本件有期徒刑以上之
    罪，為累犯，應依法加重其刑。又立法院在九十六年六月十
    五日立法通過制定「中華民國九十六年罪犯減刑條例」，並
    經總統公佈，自同年七月十六日施行。依該條例第二條第一
    項規定：「犯罪在中華民國九十六年四月二十四日以前者，
    除本條例另有規定外，依下列規定減刑：一、死刑減為無期
    徒刑。二、無期徒刑減為有期徒刑二十年。三、有其徒刑、
    拘役或罰金，減其刑二分之一。」，本件被告所犯上開犯行
    ，時間均在96年4月24日之前，應依中華民國九十六年罪犯
    減刑條例之規定，減其宣告刑二分之一後定其應執行刑。末
    查，扣案之注射針筒一支為被告所有，為供施用第一級毒品
    海洛因所用之物，業據其供承明確，應依刑法第38條第1項
    第2款規定宣告沒收。至被告施用第二級毒品安非他命之電
    燈泡，因未扣案，且被告供承業已丟棄，為免將來執行困難
    ，故不予宣告沒收。
四、原審援引毒品危害防制條例第十條第一項、第二項，刑法第
    十一條前段、第四十七條第一項、第五十一條第五款、第三
    十八條第一項第二款，中華民國九十六年罪犯減刑條例第二
    條第一項第三款、第七條、第十條第一項，審酌被告曾有上
    述施用毒品之前科，且經觀察、勒戒及強制戒治程序，仍無
    法戒除，復又觸犯本件犯行，顯示其無戒絕之決心，又其施
    用毒品係傷害自身健康，所生危害非鉅，本件犯後被告坦承
    犯行，態度尚屬良好等一切情狀，就施用第一級毒品部分，
    量處有期徒刑拾月，減為有期徒刑伍月，就施用第二級毒品
    部分，量處有期徒刑陸月，減為有期徒刑月，並定其應執
    行刑為有期徒刑柒月，扣案之注射針筒壹支沒收，經核其認
    事用法均無不合，量刑亦稱妥適。本件被告之上訴意旨泛言
    指摘原審量刑過重，難認為有理由，應予駁回。
五、據上論斷，應依刑事訴訟法第368條，判決如主文。
本案經檢察官邱美育到庭執行職務。
中    華    民    國    97    年    3     月    19    日
                  刑事第一庭審判長法  官  許國宏
                                  法  官  楊貴志
                                  法  官  許增男
以上正本證明與原本無異。
施用第一級毒品部分如不服本判決，應於收受送達後十日內向本
院提出上訴書狀，其未敘述上訴之理由者並得於提起上訴後十日
內向本院補提理由書（均須按他造當事人之人數附繕本）。
其餘不得上訴。
                                    書記官  葉金發
中    華    民    國    97    年    3     月    19    日
附錄：本案論罪科刑法條全文
毒品危害防制條例第10條
施用第一級毒品者，處6 月以上5 年以下有期徒刑。
施用第二級毒品者，處3 年以下有期徒刑。


司法院資訊處製作；財團法人民間司法改革基金會備份。
